臺灣臺北地方法院刑事判決　　　　　　　96年度易字第1652號
公　訴　人　臺灣臺北地方法院檢察署檢察官
被　　　告　丙○○
上列被告因傷害案件，經檢察官提起公訴 （96年度偵字第5987號
），本院判決如下：
    主  文
丙○○傷害人之身體，處拘役伍拾日，如易科罰金，以新臺幣壹
仟元折算壹日，減為拘役貳拾伍日，如易科罰金，以新臺幣壹仟
元折算壹日。
    事  實
一、丙○○與易忠祿間有債權、債務關係，而乙○○、甲○○則
    均為易忠祿之女。民國96年1 月31日上午易忠祿偕同甲○○
    前往丙○○位於臺北市○○區○○街5號2樓之5 住處，要求
    丙○○返還債務，丙○○甚為不悅，即持煙灰缸丟擲甲○○
    ，幸甲○○閃避得宜而未受傷，甲○○乃撥打電話予乙○○
    並告知此事，待乙○○於同年月日上午11時左右趕至丙○○
    上開住處後，即與丙○○理論，丙○○竟基於傷害他人身體
    之犯意，持其所有之紅色金爐蓋1 只（未扣案）毆打乙○○
    ，以致乙○○受有右顏面擦挫傷5×2公分之傷害。
二、案經乙○○訴由臺北市政府警察局中正第二分局報請臺灣臺
    北地方法院檢察署檢察官偵查後起訴。
    理  由
壹、程序方面：
一、按被告以外之人於審判外之言詞或書面陳述，除法律有規定
    者外，不得作為證據，刑事訴訟法第159 條第1 項定有明文
    。又按被告以外之人於偵查中向檢察官所為之陳述，除顯有
    不可信之情況者外，得為證據，刑事訴訟法第159 條之1第2
    項亦定有明文。經查：告訴人乙○○、證人甲○○於警詢中
    所為之陳述，係被告以外之人於審判外所為之陳述，該等警
    詢筆錄之記載，就證明構成犯罪之事實，固無證據能力。惟
    審酌告訴人乙○○、證人甲○○於警詢中之陳述並非非法取
    得，且其等業於本院審理中具結作證，經被告為交互詰問完
    畢，被告於訴訟上之程序權，已受保障，是告訴人乙○○、
    證人甲○○於警詢中之陳述，其瑕疵即經恢復，而得作為其
    於審判期日所為證言之補強。又證人甲○○於偵查中之陳述
    ，屬被告以外之人之審判外之陳述，惟於偵查中既經具結接
    受檢察官詢問，而該證言既係接近案發當時較少受到干預情
    況下所為，且核與卷附跡證相符合（如後所述），本院認證
    人甲○○於偵查中之陳述，具有可採信之特別情況，且所述
    為證明犯罪事實之存否所必要，是依前揭法條規定，認該證
    人甲○○於偵查中之陳述，具有證據能力。
二、按被告以外之人於審判外之陳述，雖不符前4 條之規定，而
    經當事人於審判程序同意作為證據，法院審酌該言詞陳述或
    書面陳述作成時之情況，認為適當者，亦得為證據，刑事訴
    訟法第159條之5第1 項規定甚明。本件證人即至現場處理之
    警員丁○○於偵查中之陳述，屬被告以外之人於審判外之陳
    述，原均無證據能力，惟上開陳述，公訴人、被告就前開審
    判外之陳述於本院審理程序中均同意作為證據，且該證人丁○○於偵查之陳述作成時之情況，核無違法取證及證明力明
    顯過低之瑕疵，亦認為以之作為證據為適當，揆諸上開規定
    ，本院認證人丁○○於偵查中之陳述俱有證據能力。
貳、實體方面：
一、訊據被告丙○○固不否認於前開時、地，易忠祿曾偕同女兒
    即證人甲○○前往被告住處，並要求被告返還債務，期間，
    告訴人乙○○亦隨後趕至之事實，惟矢口否認有何傷害犯行
    ，辯稱：告訴人乙○○到伊家後，就拿手中安全帽毆打伊，
    伊才拿金爐蓋來檔，伊確實沒有毆打告訴人乙○○，反而是
    遭告訴人乙○○毆傷眼睛，並聲請就相關人士進行測謊，以
    釐清事實云云。惟查：
  (一)上揭犯罪事實，業經告訴人乙○○於警詢及本院審理中（見
    96年度偵字第5987號偵查卷第8頁以下、本院96年8 月20 日
    審判筆錄）；證人甲○○於警詢、偵查及本院審理中（同前
    偵查卷第12頁以下、第26頁以下、第32頁、第33頁、本院96
    年8 月20日審判筆錄）；證人即處理本案警員丁○○於偵查
    及本院審理中（同前偵查卷第32頁以下、本院96年8月20 日
    審判筆錄）證述明確，並有聯合醫院和平院區診斷證明書1
    份及紅色金爐蓋照片1張在卷可稽。
  (二)雖被告一再辯稱：告訴人乙○○到伊家後，就拿手中安全帽
    毆打伊，伊才拿金爐蓋來檔，伊確實沒有毆打告訴人乙○○
    ，反而是遭告訴人乙○○毆傷眼睛云云。經查：
  (1)依告訴人於警詢中證稱：伊於96年1 月31日在臺北市○○區
    ○○街5號2樓之5 前遭被告持拜拜用的金爐蓋毆打，導致伊
    受有顏面挫傷等語（同前偵查卷第8頁、第9頁）；於本院審
    理中再證稱：96年1 月31日上午11點、12點左右，當時伊妹
    妹甲○○先打電話給伊說，被告動手打甲○○，伊就前往被
    告位於臺北市○○區○○街5號2樓之5 住處，伊到時，詢問
    被告為何動手打人時，被告就拿金爐蓋打伊臉部。後來警察
    到現場，伊有向警員說伊臉部受傷，要去驗傷告被告等語（
    見本院96年8月21日審判筆錄第3頁、第4 頁）；證人甲○○
    於警詢中證稱：因被告積欠伊父親（新台幣）1,060,000元
    關係，伊與父親到被告位於臺北市○○區○○街5號2樓之5
    被告住處，要求被告還錢，被告說不認識伊並用煙灰缸丟伊
    ，伊閃開，並打電話給伊姊姊乙○○，被告看見乙○○便以
    金爐蓋子毆打她右顏面等語（同前偵查卷第12頁、第13頁）
    ；於偵查中證稱：96年1月31日早上，伊與父親易忠祿去被
    告家，詢問被告何時返還錢，被告說不還，還打伊等。伊打
    電話給乙○○說被告要打伊等的事，乙○○就過來。被告就
    拿金爐蓋打乙○○等語（同前偵查卷第26頁、第32頁）；當
    天早上，伊跟父親至被告家裡詢問被告還錢的事，被告說他
    沒錢，不願意還。被告就拿東西準備打伊，但沒有打到。伊
    就打電話給姊姊乙○○，告訴被告打人的事，乙○○就到現
    場，被告就拿金爐蓋打乙○○等語明確（見本院96年8月20
    審判筆錄第6頁、第7頁、第8頁）。衡諸告訴人乙○○、證
    人甲○○、均一致指稱被告確實有毆傷告訴人乙○○之事，
    且告訴人乙○○、甲○○與被告間，除本案糾紛外，並無仇
    恨、恩怨存在，而與被告有金錢糾紛者為告訴人乙○○、證
    人甲○○2人之父親易忠祿，此為被告所不否認，告訴人乙○○、證人甲○○應無虛偽陳述，故意誣陷被告之必要。
  (2)抑且，本案警員於接獲報案後，隨即至現場處理，告訴人乙○○並曾向警員表示被告歐打伊，要前往醫院就診驗傷，且
    經警員目視告訴人乙○○受傷情形，告訴人乙○○臉部確實
    呈現「紅紅」狀況等情，已經證人即本案到現場處理警員丁○○於偵查及本院審理中證述明確（同前偵查卷第32頁、本
    院96年8月20日審判筆錄第9頁以下），亦與告訴人乙○○、
    證人甲○○前揭證述之情節相符合，堪認告訴人乙○○、甲○○上開所為證述，應屬實情，堪予採信。足認被告確實有
    於前揭時、地，手持紅色金爐蓋毆打告訴人乙○○，並致告
    訴人乙○○受有右顏面擦挫傷5×2公分傷害之情，甚為明確
    。
  (3)至被告聲請法院將伊與相關人士進行測謊，以釐清事實云云
    ，然被告確實有以紅色金爐蓋毆打告訴人乙○○等情，已經
    本院認定如前述，實無再就被告與相關證人間進行測謊調查
    之必要，併此敘明。
  (三)綜上所述，本件事證明確，被告犯行已堪認定，應依法論科
    。
二、核被告所為，係犯刑法第277條第1項之普通傷害罪。爰審酌
    被告僅因與告訴人乙○○之父親有債務糾紛，即為上開暴行
    ，造成告訴人乙○○受有前開傷害，所為實屬非是，且被告
    犯罪後，堅不吐實，及迄今仍未賠償告訴人乙○○所受之損
    害等一切情狀，量處如主文所示之刑，並諭知易科罰金之折
    算標準。又中華民國96年罪犯減刑條例於96年6月15日制定
    ，於96年7月16日施行，而本件被告犯罪時間為96年1月31
    日，所受宣告之刑未逾有期徒刑1年6月，非屬該條例第3條
    第1項第15款不得減刑之情形，依該條例第2條第1項第3款之
    規定，宣告之有期徒刑減其刑期2分之1，並諭知易科罰金之
    折算標準。至未扣案之紅色金爐蓋，雖為被告所有之物，然
    既未扣案，亦非違禁物，為免日後執行困難，爰不對之宣告
    沒收，併此敘明。
據上論斷，應依刑事訴訟法第299條第1項前段，刑法第277條第1
項、第41條第1 項前段，刑法施行法第1條之1，中華民國96年罪
犯減刑條例第2 條第1項第3款、第7條、第9條，判決處刑如主文
。
本案經檢察官汪南均到庭執行職務。
中　　華　　民　　國　　96　年　　9 　　月　　  3　　日
                       臺灣臺北地方法院刑事第二庭
                                   法  官  賴淑美
上正本證明與原本無異。
如不服本判決，應於判決送達後10日內向本院提出上訴狀 (應附
繕本)， 上訴於臺灣高等法院。
                                    書記官 許翠燕
中　　華　　民　　國　　96　　年　　9　　月　　3　 　日
附論罪科刑依據之法條：
刑法第277 條傷害人之身體或健康者，處三年以下有期徒刑，拘
役或一千元以下罰金。
犯前項之罪，因而致人於死者，處無期徒或七年以上有期徒刑，
致重傷者，處三年以上、十年以下有期徒刑。
